臺灣高雄地方法院刑事判決　　　　　　　　　　　　　九十三年度訴字第四八號
　　公　訴　人　臺灣高雄地方法院檢察署檢察官
　　被　　　告　乙○○
右列被告因毒品危害防制條例案件，經檢察官提起公訴（九十二年度毒偵字第六八七
九號）暨移
犯罪，改以簡式審判程序審理，判決如左：
    主  文
乙○○連續施用第一級毒品，累犯，處有期徒刑捌月，扣案第一級毒品海洛因壹小包
（淨重零點貳參公克、包裝重零點參壹公克）沒收銷燬之。又連續施用第二級毒品，
累犯，處有期徒刑肆月，扣案第二級毒品甲基安非他命貳小包（合計驗後毛重零點柒
公克）沒收銷燬之；應執行有期徒刑拾月，扣案第一級毒品海洛因壹小包（淨重零點
貳參公克、包裝重零點參壹公克）、第二級毒品甲基安非他命貳小包（合計驗後毛重
零點柒公克），均沒收銷燬之。
    事  實
一、乙○○前因違反麻醉藥品管理條例，經臺灣高等法院高雄分院以八十六年度上易
    字第三五五號判處有期徒刑六月確定，復因違反麻醉藥品管理條例，經本院以八
    十六年度易緝字第四一一號判處有期徒刑八月確定，上開二罪接續執行，於民國
    八十六年十月二十日送監執行，於八十七年十月三十一日縮短刑期假釋付保護管
    束，於八十七年十一月十六日保護管束期滿執行完畢。其因施用毒品案件，經本
    院以八十八年度毒聲字第一○二四號裁定送觀察、勒戒，認有繼續施用毒品傾向
    ，經本院以八十八年度毒聲字第一六八三號裁定令入戒治處所施以強制戒治，於
    戒治期間表現良好，經本院以八十八年度毒聲字第七二九七號裁定停止戒治，所
    餘戒治期間付保護管束，於保護管束期間違反應遵守之事項情節重大，經本院以
    八十九年度毒聲字第一四九二號裁定撤銷停止戒治，令入戒治處所施以強制戒治
    ，於強制戒治期滿，由臺灣高雄地方法院檢察署檢察官檢察署於八十九年十二月
    四日，以八十九年度戒毒偵字第一三三四號不起訴處分確定。詎不知悔改，於上
    開強制戒治執行完畢釋放後五年內，基於施用第一級毒品之概括犯意，於九十二
    年九月間起至九十三年一月二十四日止，在位於高雄縣鳳山市○○○路二三巷二
    二弄二十號住處，或位於高雄縣鳳山市○○路三五八號之鳳甲汽車旅館內，以將
    海洛因摻入香菸內點火吸食其霧化氣體之方式，約一星期一次，連續施用第一級
    毒品海洛因多次。乙○○另基於施用第二級毒品之概括犯意，於九十二年十月二
    十一日起至九十三年一月二十四日止，在上開地點，以將甲基安非他命置於玻璃
    吸食器內隔火加熱吸食其霧化氣體之方式，約一星期一次，連續施用第二級毒品
    甲基安非他命多次。嗣警方偵辦另案毒品案件，自監聽譯文中得知乙○○在上開
    鳳甲汽車旅館二一七號房內購買毒品，乃報請臺灣屏東地方法院檢察署檢察官指
    揮查緝小組，於九十二年十月二十一日晚上八時五十分許，至上開鳳甲汽車旅館
    二一七號房逕行搜索而查獲，並扣得乙○○所有供施用之甲基安非他命二小包（
    合計驗前毛重零點八公克、驗後毛重零點七公克）；警方復於九十三年一月二十
    五日凌晨四時許，在高雄市○○區○○路與武營路口查獲乙○○，並扣得乙○○
    所有供施用之海洛因一小包（淨重零點二三公克、包裝重零點三一公克）。
二、案經屏東縣警察局枋寮分局移送由屏東地方法院檢察署呈請臺灣高等法院高雄分
    院會轉臺灣高雄地方法院檢察署偵辦起訴，暨高雄市政府警察局鳳山分局報請臺
    灣高雄地方法院檢察署檢察官移送併辦後，由本院改依簡式審判程序審理。
    理  由
一、本件被告所犯係死刑、無期徒刑、最輕本刑為三年以上有期徒刑以外之罪，其於
    準備程序中就被訴事實為有罪之陳述，經法官告知簡式審判程序之旨，並聽取公
    訴人、被告之意見後，本院認為適宜進行簡式審判程序，故本件適用簡式審判程
    序審理，合先敘明。
二、右述事實，業據被告乙○○於本院審理時坦承不諱，並有逕行搜索報告書、通訊
    監察譯文各一份附卷足憑。而被告於九十二年十月二十一日、九十三年一月二十
    五日經警採集尿液送驗結果，均呈嗎啡及甲基安非他命陽性反應，此有屏東縣政
    府衛生局九十二年十一月五日屏縣衛檢六字第九二○三五八號煙毒及麻醉藥品類
    委託檢驗結果通知書、尿液送檢代號與真實姓名對照表、高雄市立凱旋醫院九十
    三年二月十日高市凱醫檢字第○一六○一號煙毒尿液檢驗成績書、尿液採證代碼
    對照表各一份存卷可稽。且被告為警查獲時，尚有白色晶體二小包及白色粉末一
    小包扣案可資佐證，扣案之白色晶體二小包經送驗結果，均呈甲基安非他命陽性
    反應，合計驗前毛重零點八公克、驗後毛重零點七公克，有高雄醫學大學附設中
    和紀念醫院九十三年三月九日編號９３０３－７２號檢驗報告存卷足憑，至扣案
    白色粉末一小包經送驗結果，含有海洛因成分，淨重零點二三公克、包裝重零點
    三一公克，有法務部調查局九十三年二月二十七日調科壹字第二二○○一六六四
    八號鑑定通知書在卷可參，足認被告之自白與事實相符，其確有連續施用第一、
    二級毒品之犯行無疑。又被告前因施用毒品案件，經本院以八十八年度毒聲字第
    一○二四號裁定送觀察、勒戒，認有繼續施用毒品傾向，經本院以八十八年度毒
    聲字第一六八三號裁定令入戒治處所施以強制戒治，於戒治期間表現良好，經本
    院以八十八年度毒聲字第七二九七號裁定停止戒治，所餘戒治期間付保護管束，
    於保護管束期間違反應遵守之事項情節重大，經本院以八十九年度毒聲字第一四
    九二號裁定撤銷停止戒治，令入戒治處所施以強制戒治，於強制戒治期滿，由臺
    灣高雄地方法院檢察署檢察官檢察署於八十九年十二月四日，以八十九年度戒毒
    偵字第一三三四號不起訴處分確定之事實，有臺灣高等法院被告全國前案紀錄表
    、臺灣高雄地方法院檢察署刑案資料查註錄表各一份存卷供參。事證明確，被告
    犯行洵堪認定。
三、按被告行為後，毒品危害防制條例部分條文業於九十二年七月九日經總統修正公
    布，並自九十三年一月九日起施行，惟毒品危害防制條例此次修正，對於同條例
    第十條關於施用第一、二級毒品之犯罪構成要件及刑罰規定均未修正，亦即被告
    所犯之罪本刑部分，毫無變更，並不生新舊法比較問題。次按犯毒品危害防制條
    例第十條施用第一級、第二級毒品之罪者，檢察官應先將被告送勒戒處所觀察、
    勒戒，經觀察、勒戒後，認有繼續施用毒品傾向者，應由檢察官聲請法院裁定令
    入戒治處所施以強制戒治，強制戒治期滿，應由檢察官為不起訴之處分，依此強
    制戒治執行完畢釋放後，五年內再犯第十條之罪，檢察官應依一般刑事訴訟程序
    予以起訴論罪科刑，此觀諸修正後毒品危害防制條例第二十條第一項、第二項、
    第二十三條第二項前段規定自明。本件被告前因施用毒品案件，經送觀察、勒戒
    後，認有繼續施用毒品傾向，經裁定施以強制戒治，於強制戒治期滿經不起訴處
    分後，五年內再犯本案施用毒品犯行，依修正後毒品危害防制條例第二十三條第
    二項之規定，屬應依法論罪科刑之行為，是核被告所為，係犯毒品危害防制條例
    第十條第一項之施用第一級毒品罪，及同條例第二項之施用第二級毒品罪。被告
    施用第一、二級毒品前後持有海洛因、甲基安非他命之低度行為，應分別為施用
    之高度行為所吸收，均不另論罪。又被告先後多次施用第一、二級毒品之犯行，
    均時間緊接，手法相同，觸犯構成要件同一之罪名，顯係基於概括犯意反覆為之
    ，爰均依連續犯之規定論以一罪，並依法加重其刑。被告於九十二年九月間起至
    九十二年十月二十日止、於九十二年十月二十二日起至九十三年一月二十四日止
    之施用第一級毒品犯行，及於九十二年十月二十二日起至九十三年一月二十四日
    止之施用第二級毒品犯行，雖未據公訴人起訴，然與公訴人起訴之施用第一、二
    級毒品犯行間，分別有連續犯之裁判上一罪關係，本院自應併予審究。被告所犯
    上開二罪，犯意各別，行為互殊，應分論併罰。又按曾受有期徒刑之執行完畢或
    受無期徒刑或有期徒刑之一部執行而赦免後，五年內再犯有期徒刑以上之罪者，
    為累犯，加重其刑至二分之一，為刑法第四十七條所明定，連續行為之一部行為
    係在另一犯罪之有期徒刑執行完畢後五年以內，仍無解於累犯之成立（最高法院
    八十三年度臺上字第二八一三號判決意旨參照），被告前因違反麻醉藥品管理條
    例，經臺灣高等法院高雄分院以八十六年度上易字第三五五號判處有期徒刑六月
    確定，復因違反麻醉藥品管理條例，經本院以八十六年度易緝字第四一一號判處
    有期徒刑八月確定，上開二罪接續執行，於八十六年十月二十日送監執行，於八
    十七年十月三十一日縮短刑期假釋付保護管束，於八十七年十一月十六日保護管
    束期滿執行完畢，有臺灣高等法院被告全國前案紀錄表一份在卷可佐，其受有期
    徒刑之執行完畢，五年以內再犯本案有期徒刑以上之二罪，為累犯，均應依法加
    重其刑，並均遞加之。爰審酌被告歷經觀察、勒戒及強制戒治等程序，猶無法戒
    絕毒癮，仍再度施用海洛因及甲基安非他命，顯見其意志不堅，無悔改之決心，
    有違政府制定毒品危害防制條例之立法美意，本不宜寬貸，惟念其所為尚未害及
    他人，且犯後坦承犯行，態度尚佳等一切情狀，就其所犯上開二罪，分別量處如
    主文所示之刑，且定其應執行刑，以資懲儆。
四、末按沒收為從刑之一種，九十二年七月九日修正公布毒品危害防制條例之條文，
    對於第十條第一、二項施用第一、二級毒品罪之條文內容，未有若何修正，亦即
    被告所犯之罪本刑部分，毫無變更，惟同條例第十八條關於沒收之規定則有修正
    ，從而依從刑從屬於主刑之原則，亦不發生新舊法比較適用之問題，從刑應直接
    適用修正後之規定（最高法院八十八年第五次刑事庭會議紀錄同此見解），是扣
    案之海洛因一小包（淨重零點二三公克、包裝重零點三一公克）、甲基安非他命
    二小包（合計驗後毛重零點七公克）分別為毒品危害防制條例規定之第一、二級
    毒品，應依修正後毒品危害防制條例第十八條第一項前段規定宣告沒收銷燬之。
據上論斷，應依刑事訴訟法第二百九十九條第一項前段、第二百七十三條之一第一項
，毒品危害防制條例第十條第一項、第二項、第十八條第一項前段，刑法第十一條、
第五十六條、第四十七條、第五十一條第五款、第九款，判決如主文。
本案經檢察官甲○○到庭執行職務。
中      華      民      國      九十三      年    五    月    二十八    日
                                  臺灣高雄地方法院刑事庭
                                      法  官   莊  珮  君
                                      書記官   呂  怜  勳
右正本證明與原本無異。
如不服本判決，應於判決送達後十日內，向本院提出上訴狀。
中華      民      國      九十三      年    五    月    二十八    日
附錄本判決論罪科刑法條：
毒品危害防制條例第十條
施用第一級毒品者，處六月以上五年以下有期徒刑。
施用第二級毒品者，處三年以下有期徒刑。
